【裁判字號】    94,訴,3686
【裁判日期】    950210
【裁判案由】    毒品危害防制條例
【裁判全文】
臺灣高雄地方法院刑事判決              94年度訴字第3686號
公  訴  人  臺灣高雄地方法院檢察署檢察官
被      告  甲○○
上列被告因違反毒品危害防制條例案件，經檢察官提起公訴（94
年度毒偵字第6722號）及移送併辦審理（94年度毒偵字笫9407號
、95年度毒偵字笫578 號），被告就被訴事實為有罪之陳述，經
本院合議庭裁定由受命法官獨任進行簡式審判程序，本院判決如
下：
    主  文
甲○○連續施用第一級毒品，累犯，處有期徒刑壹年。扣案第一
級毒品海洛因壹包（驗後淨重零點公克，空包裝重零點壹柒公
克），沒收銷燬之，注射針筒貳支沒收。
    事實及理由
一、犯罪事實：甲○○前因違反肅清煙毒條例案件經撤銷假釋執
    行殘刑2 年10月6 日。又因違反毒品危害防制條例，經本院
    先後以88年度雄簡字第1591號判決判處有期徒刑6 月確定、
    90年度訴字第975 號判決判處應執行有期徒刑10月確定。經
    發監執行，於民國93年11月17日縮短刑期假釋出監，並付保
    護管束，甫於94年1 月11日保護管束期滿未經撤銷，視為徒
    刑執行完畢。其另因施用毒品案件，經觀察、勒戒後，認有
    繼續施用毒品之傾向，復經本院以88年度毒聲字第7491號裁
    定令入戒治處所強制戒治，再經本院裁定停止戒治及撤銷停
    止戒治後入戒治處所強制戒治，於90年2 月3 日強制戒治執
    行完畢，翌日釋放出監。詎甲○○仍不知戒除毒癮，於強制
    戒治執行完畢釋放後之5 年內，復基於施用第一級毒品海洛
    因之概括犯意，自94年7 月底起至94年11月21日下午5 時許
    止，在高雄新前鎮區○○路333 號甲○○住處、高雄市前鎮
    區5 號公園廁所等處，以海洛因摻水稀釋以針筒注射之方式
    ，平均2 日施用1 次，連續施用第一級毒品海洛因多次。嗣
    分別於(一)94年8 月3 日上午10時許，在高雄縣鳳山市○○○
    路83號前為警查獲，並扣得海洛因1 包（驗後淨重0.30公克
    ，空包裝重0.17公克）及其所有預備供施用第一級毒品所用
    之注射針筒2 支；(二)94年10月28日下午2 時30分許，在高雄
    市○鎮區○○路59巷1 弄8 號為警查獲；(三)94年11月18日經
    臺灣高雄地方法院檢察署檢察官採集其尿液送驗，呈嗎啡陽
    性反應查悉上情；(四)94年11月22日凌晨4 時55分許，在高雄
    市○鎮區○○路437 號為警查獲。案經高雄市政府警察局小
    港分局報請臺灣高雄地方法院檢察署檢察官偵查起訴及移送
    併辦審理。
二、認定事實所憑之證據：
  (一)被告甲○○於本院審理時之自白（見本院卷第118頁）。
  (二)搜索扣押筆錄、扣押物品目錄表各1 份、照片3 幀、尿液代
    碼與姓名對照表、高雄市立凱旋醫院94年8 月15日濫用藥物
    尿液檢驗報告、法務部調查局94年10月24日調科壹字第2200
    21185 號鑑定通知書各1 份（以上見警卷笫3 至5 頁、第7
    、11、13頁，偵卷第7 頁，本院卷第22頁）。
  (三)毒品尿液編號姓名對照表、高雄市立凱旋醫院94年11月7 日
    濫用藥物尿液檢驗報告各1 份（見併警(一)卷笫13、15頁）。
  (四)高雄地方法院檢察署受保護管束人（被告）尿液檢體監管紀
    錄表、台灣檢驗科技股份有限公司94年12月8 日濫用藥物尿
    液檢驗報告各1 份（見本院卷第78、79頁）。
  (五)高雄市立凱旋醫院94年11月28日濫用藥物尿液檢驗報告、姓
    名對照表各1 份（見併警(二)卷笫6、7頁）。
  (六)刑案資料查註紀錄表、全國施用毒品案件紀錄表、臺
    灣高雄地方法院院內索引卡紀錄表報表、臺灣高等法院被告
    前案紀錄表各1 份。
三、按海洛因係毒品危害防制條例第2 條第2 項第1 款所稱之第
    一級毒品，不得非法持有、施用。核被告所為，係犯毒品危
    害防制條例第10條第1 項之施用第一級毒品罪。其持有第一
    級毒品後進而施用，其持有之低度行為，應為施用之高度行
    為所吸收，不另論罪。又被告先後多次施用第一級毒品之犯
    行，時間緊接，方法相同，所犯復為構成要件相同之罪名，
    顯係基於概括犯意反覆為之，應依連續犯規定論以一罪，並
    依法加重其刑。又94年8 月3 日以後之被告施用第一級毒品
    海洛因犯行（含移送併辦及本院95年1 月12日審理時公訴檢
    察官請求併予審理部分），雖未據公訴人起訴，然與公訴人
    起訴書所起訴部分有連續犯之裁判上一罪關係，當為起訴效
    力所及，本院自得一併審理，附此敘明。查被告前因違反肅
    清煙毒條例案件經撤銷假釋執行殘刑2 年10月6 日。又因違
    反毒品危害防制條例，經本院先後以88年度簡字第1591號判
    決判處有期徒刑6 月確定、90年度訴字第975 號判決判處應
    執行有期徒刑10月確定。經發監執行，於93年11月17日縮短
    刑期假釋出監，付保護管束，甫於94年1 月11日保護管束期
    滿未經撤銷，視為徒刑執行完畢，有臺灣高等法院被告前案
    紀錄表附卷可按，其受有期徒刑之執行完畢，5 年以內再犯
    有期徒刑以上之罪，為累犯，依法加重其刑。被告有2 種以
    上刑之加重事由，應依法遞加重之。爰審酌被告曾有違反麻
    醉藥品管理條例、肅清煙毒條例、毒品危害防制條例等前科
    ，有臺灣高等法院被告前案紀錄表1 份附卷可稽，素行非佳
    。其因施用毒品案件，曾經觀察、勒戒及強制戒治，仍未戒
    絕毒品，再犯本件施用毒品犯行，且為警查獲後仍繼續施用
    ，顯見其無悔改之意，意志不堅，有失政府制定毒品危害防
    制條例之立法美意，本不宜寬貸。惟念其施用毒品乃自戕一
    己之身體健康，所為尚未害及他人，犯罪後於本院審理時坦
    承犯行，態度尚佳及其犯罪之動機、目的、手段、智識程度
    、生活狀況等一切情狀，量處如主文所示之刑。扣案毒品1
    包係第一級毒品海洛因，驗後淨重0.30公克，空包裝重0.17
    公克（包裝殘留微量海洛因難以分析剝離），有法務部調查
    局鑑定通知書1 份附卷可佐（見本院卷第22頁），爰依毒品
    危害防制條例第18條第1 項前段規定，不問屬於犯人與否，
    予以宣告沒收銷燬之。扣案注射針筒2 支（未拆封），為被
    告所有預備供施用第一級毒品海洛因所用，業據被告於本院
    審理時供承甚詳在卷（見本院卷第86頁），爰依刑法第38條
    第1 項第2 款予以宣告沒收。至94年度毒偵字第9407號檢察
    官聲請併案審理案件中扣案之注射針筒、吸管杓、玻璃球吸
    食器等物，均為案外人顏榮宏所有，並非被告所有，且被告
    亦未持以施用毒品，業據被告於本院審理時供承甚詳在卷（
    見本院卷笫86頁），與被告本案犯行無涉，自不於本案中為
    沒收之諭知，又鑑驗耗用之毒品，既已滅失，自無庸宣告沒
    收銷燬，均附此敘明。
據上論斷，應依刑事訴訟法第273 條之1 第1 項、笫284 條之1
、第299 條第1 項前段、第310 條之2 、第454 條第1 項，毒品
危害防制條例第10條第1 項、第18條第1 項前段，刑法第11條、
第56條、笫47條、第38條第1 項第2 款，判決如主文。
本案經檢察官乙○○到庭執行職務。
中    華    民    國    95    年    2     月    10    日
                  鳳山刑事第一庭  法  官  林永村
以上正本證明與原本無異。
如不服本判決，應於判決送達後10日內，向本院提出上訴狀。
中    華    民    國    95    年    2     月    10    日
                                  書記官  李祥銘
附錄本判決論罪科刑法條：
毒品危害防制條例第10條：
施用第一級毒品者，處6月以上5年以下有期徒刑。
施用第二級毒品者，處3年以下有期徒刑。


司法院資訊處製作；財團法人民間司法改革基金會備份。
